# 票据贴现单位是企业，计入短期借款还是其他流动负债

提问人：吴姗 111 时间：2023-08-10 10:12:57
陈版主您好，公司将应收票据贴现，贴现单位不是银行是企业，该票据的承兑银行非6+9银行，请问这种情况下，公司将该贴现票据计入短期借款还是其他流动负债？谢谢！

回答人：chenyiwei
由于”贴现单位不是银行是企业“，且不满足终止确认条件，故应贷记“其他流动负债”。